【裁判字號】    97,易,620
【裁判日期】    970930
【裁判案由】    竊盜
【裁判全文】
臺灣新竹地方法院刑事判決               97年度易字第620號
公  訴  人  臺灣新竹地方法院檢察署檢察官
被      告  甲○○
                    號
                    （另案在臺灣新竹監獄執行中）
上列被告因竊盜案件，經檢察官提起公訴（97年度偵字第2234號
），本院依簡式審判程序判決如下：
    主  文
甲○○攜帶兇器竊盜，累犯，處有期徒刑玖月。扣案之Ｌ型自製
開鎖工具壹支及鑰匙壹支均沒收之。又攜帶兇器竊盜，累犯，處
有期徒刑捌月。扣案之Ｌ型自製開鎖工具壹支沒收之。又攜帶兇
器竊盜，累犯，處有期徒刑捌月。扣案之Ｌ型自製開鎖工具壹支
沒收之。又攜帶兇器竊盜，累犯，處有期徒刑玖月。扣案之Ｌ型
自製開鎖工具壹支及鑰匙壹支沒收之。應執行有期徒刑貳年。扣
案之Ｌ型自製開鎖工具壹支及鑰匙壹支均沒收之。
    事  實
一、甲○○前曾於民國96年間因犯竊盜罪，經本院於96年3 月12
    日以96年度竹東簡字第17號判處有期徒刑4 月，於96年3 月
    26日確定，又經本院於96年7 月16日以96年度聲減字第108
    號裁定減為有期徒刑2 月確定，並於96年7 月16日執行完畢
    。
二、甲○○猶不知悔改，均基於意圖為自己不法之所有，為下列
    行為：
（一）於97年3 月20日6 時許，在新竹縣竹東鎮○○街236 號前
      ，以其所有客觀上足以對人之生命、身體、安全構成威脅
      ，可供作為兇器使用之L 型自製開鎖工具1 支，開啟丁○
      ○所有、停放在上址之車牌號碼2P—9991號自用小客車車
      門，並以自備鑰匙1 支啟動電門後，將該車駛離原處，而
      竊取得手，並供其代步之用。
（二）其另行起意，於同日10時許，駕駛上開所竊得之自用小客
      車，行經桃園縣龍潭鄉○○路336 巷23弄6 號前時，以前
      揭其所有客觀上足以對人之生命、身體、安全構成威脅，
      可供作為兇器使用之L 型自製開鎖工具拆卸竊取戊○○所
      有、停放在上址之車牌號碼K5—3785號自用小客車車牌2
      面，得手後，將之懸掛在前開竊得之自用小客車前後，以
      掩人耳目。
（三）其又另行起意，於97年3 月21日下午某時許，在新竹縣新
      埔鎮○○街95號前，亦以前開其所有客觀上足以對人之生
      命、身體、安全構成威脅，可供作為兇器使用之L 型自製
      開鎖工具，拆卸竊取丙○○所有、停放在上址前之車牌號
      碼H3—1313號自用小客車之車牌2 面，得手後置放於前開
      車牌號碼2P—9991號自用小客車之腳踏墊內。嗣於翌日凌
      晨零時5 分許，甲○○駕駛前揭車牌號碼2P—9991號自用
      小客車，搭載不知情之鍾祥貴（另經臺灣新竹地方法院檢
      察署檢察官為不起訴處分在案）欲前往新竹縣新埔鎮尋找
      友人時，因該車拋錨，故將該自用小客車臨時停放在新竹
      縣新埔鎮○○路○ 段路邊。
（四）其再另行起意，於97年3 月22日凌晨零時5 分許，因在上
      揭新竹縣新埔鎮○○路○ 段140 巷巷內，發見乙○○所有
      之車牌號碼2455—TV號自用小貨車停放在該處且車門未鎖
      ，甲○○即以上揭其所有客觀上足以對人之生命、身體、
      安全構成威脅，可供作為兇器使用之L 型自製開鎖工具1
      支和前揭自備鑰匙1 支啟動電門後，將該車駛離原處而竊
      取得手，並迅速開出巷外，接應鍾祥貴後逃逸離去。
三、嗣因甲○○在竊取前揭車牌號碼2455—TV號自用小貨車時為
    人發現，乃報警處理，警方獲報後前往追捕，於同日凌晨1
    時許，在新竹縣竹東鎮○○街與自強路口處查獲甲○○，並
    扣得前揭車牌號碼2455—TV號自用小貨車（業已發還），及
    扣得上揭車牌號碼2P—9991號自用小客車、車牌號碼H3—13
    13號自用小客車之車牌2 面及車牌號碼K5—3785號自用小客
    車車牌2 面（以上均已發還）暨放置其內之L 型自製開鎖工
    具和鑰匙各1 支，而循線查悉上情。
四、案經新竹縣政府警察局竹東分局報請臺灣新竹地方法院檢察
    署檢察官偵查起訴。
    理  由
一、本件被告甲○○所犯刑法第321 條第1 項第3 款之加重竊盜
    罪，非死刑、無期徒刑、最輕本刑為三年以上有期徒刑之罪
    ，被告於本院準備程序進行中，就被訴事實為有罪之陳述，
    經本院認合於刑事訴訟法第273 條之1 第1 項之規定，裁定
    進行簡式審判程序，合先敘明。
二、上開事實迭據被告甲○○坦承不諱，並經被害人丁○○、戊
    ○○、丙○○及乙○○於警詢時指述失竊情節在卷，且為同
    案被告鐘祥貴於警詢及偵訊時時供述甚明，亦經證人謝佳湖
    於警詢及偵訊時證述明確，復有新竹縣政府警察局竹東分局
    扣押筆錄1 份、扣押物品目錄表1 份、新竹縣政府警察局車
    輛尋獲電腦輸入單2 份、現場照片9 幀、指認照片4 幀、新
    竹縣政府警察局竹東分局二重埔派出所贓物認領保管單4 份
    、調查員兼所長林鈞屏及警員錢玉里所共同出具之偵查報告
    1 份、內政部警政署97年4 月7 日刑紋字第0970047124號鑑
    驗書1 份等在卷足稽，此外，亦有L 型自製開鎖工具和鑰匙
    各1 支扣案足資佐證，足認被告之自白核與事實相符而堪採
    信，本案事證明確，被告所為前述犯行堪以認定，應予依法
    論科。
三、按扣案之L 型自製開鎖工具為金屬材質，質地堅硬，客觀上
    足以對人之生命、身體安全構成威脅，且具有危險性，應屬
    兇器。是核被告甲○○所為，係犯刑法第321 條第1 項第3
    款之攜帶兇器竊盜罪。被告所為上揭4 次攜帶兇器竊盜罪，
    犯意各別，行為互殊，應予分論併罰。又被告前曾於96年間
    因犯竊盜罪，經本院於96年3 月12日以96年度竹東簡字第17
    號判處有期徒刑4 月，於96年3 月26日確定，又經本院於96
    年7 月16日以96年度聲減字第108 號裁定減為有期徒刑2 月
    確定，並於96年7 月16日執行完畢等情，有臺灣新竹地方法
    院檢察署刑案資料查註紀錄表及臺灣高等法院被告全國前案
    紀錄表各1 份在卷足參，其於五年以內故意再犯本件有期徒
    刑以上之罪，為累犯，應依刑法第47條第1 項之規定加重其
    刑。爰審酌被告正值青年，不循正途謀財，竟思不勞而獲，
    竊取他人所有財物，不尊重他人之財產權，行竊之手段、竊
    得財物之價值、所生危害、犯後坦承犯行態度尚稱良好等一
    切情狀，分別量處如主文所示之刑，並定其應執行刑，以示
    懲儆。扣案之L 型自製開鎖工具及鑰匙各1 支，均係被告所
    有，且L 型自製開鎖工具1 支為供被告為如事實欄（一）至
    （四）所示犯行時所用之物；又鑰匙1 支為供被告為如事實
    欄（二）及（三）所示犯行時所用之物等情，業據被告供述
    在卷，爰依刑法第38條第1 項第2 款之規定，宣告沒收如主
    文所示。
據上論斷，應依刑事訴訟法第273 條之1 第1 項、第299 條第1
項前段，刑法第321 條第1 項第3 款、第47條第1 項、第51條第
5 款、第38條第1 項第2 款，判決如主文。
本案經檢察官張嘉宏到庭執行職務。
中    華    民    國    97    年    9     月    30    日
                  刑事第一庭    法  官   楊惠芬
以上正本證明與原本無異。
如不服本判決應於收受本判決後10日內向本院提出上訴書狀，上
訴書狀應敘述具體理由。上訴書狀未敘述上訴理由者，應於上訴
期間屆滿後20日內補提理由書狀於本院 (均須按他造當事人之人
數附繕本 )「切勿逕送上級法院」。
中    華    民    國    97    年    9     月    30    日
                                 書記官  張懿中
附錄本案論罪科刑法條：
刑法第321 條第1 項：
犯竊盜罪而有左列情形之一者，處六月以上、五年以下有期徒刑
：
  一  於夜間侵入住宅或有人居住之建築物、船艦或隱匿其內而
      犯之者。
  二  毀越門扇、牆垣或其他安全設備而犯之者。
  三  攜帶兇器而犯之者。
  四  結夥三人以上而犯之者。
  五  乘火災、水災或其他災害之際而犯之者。
  六  在車站或埠頭而犯之者。


司法院資訊處製作；財團法人民間司法改革基金會備份。
